臺灣高等法院高雄分院刑事判決　　　　99年度上訴字第1834號
上　訴　人
即　被　告　郭家戌
選任辯護人　鄭國安　律師
　　　　　　吳麗珠　律師
　　　　　　郭宗塘　律師
上列上訴人因偽造文書等案件，不服臺灣高雄地方法院99年度審
訴字第2718號中華民國99年9 月27日第一審判決（起訴案號：臺
灣高雄地方法院檢察署98年度偵字第35040 號），提起上訴，本
院判決如下：
    主  文
原判決關於附表(一)暨定執行刑部分均撤銷。
郭家戌犯行使偽造私文書罪，罪，各處如附表(一)「所處之刑」
欄所示之有期徒刑貳月，如易科罰金，均以新臺幣壹仟元折算壹
日。
其他上訴駁回（即附表(二)、(三)部分）。
上開撤銷改判部分所各處之刑，與駁回上訴之附表(二)、(三)部分所
各處之刑；應執行有期徒刑肆年貳月，如易科罰金，以新臺幣壹
仟元折算壹日。
    事  實
一、郭家戌（原名郭素梅、郭家蓁）自民國96年間起自任會首，
    招攬附表(一)(二)(三)所示之Ａ、Ｂ、Ｃ互助會，邀集黃美玲、吳
    秀渼、劉黃金美、周宜蘋、謝文純、顏珮珍、陳洪雲英、王
    義雄、蔡木蓮（原名蔡睿駿）、吳秀鑾等人參加。其中附表
    (一)所示Ａ會會單編號08部分，係郭家戌與洪美花（即李洪美
    花）二人合資一會，而以洪美花名義參加，各負擔5000元會
    款。上開Ａ、Ｂ、Ｃ三會每會分別為新臺幣（下同）1 萬、
    2 萬、3 萬元，均採內標制，每月1 、5 、10日在高雄縣鳳
    山市○○路185 號「羅多倫咖啡店」內開標（即改制後之高
    雄「市」鳳山「區」，為符卷證資料仍予援用，以下有關高
    雄「縣」部分均同）。詎郭家戌明知自己財務狀況不佳，乃
    萌生冒標會款以周轉之意，虛捏陳麗雯、洪文英、陳菁玉、
    李素貞、鄒寶珠、謝玉珍、張玉鳳等不存在之會員名義參加
    互助會，並利用互助會會員彼此之間不甚熟識、且多數會員
    均信任會首而未親自到場投標之機會，意圖為自己不法之所
    有，基於詐欺取財及行使偽造準私文書之犯意，分別於附表
    (一)(二)(三)所示時間，假冒附表所示之被冒標會員名義，以附表
    所示之冒標標息金額，偽造載有被冒標會員名義及競標金額
    之標單，參與競標而予行使，並隨即以當場開標而告知到場
    之會員，或以電話向未到場之會員佯稱由何會員、以若干金
    額得標云云，以資取信各該會員，並均以此方式順利得標，
    足以生損害於被冒標之會員及其他活會會員，同時致使黃美
    玲等活會會員因而陷於錯誤，並交付會款。嗣於97年6 月間
    最後1 次開標後，以上3 會均陸續止會，郭家戌亦即避不見
    面，經各活會會員相互查證，始獲悉上情而知受騙。會員黃
    美玲乃於98年（原判決誤載為95年）11月20日就附表(一)(三)之
    受害事實具狀向臺灣高雄地方法院檢察署提出告訴，郭家戌
    始於99年1 月5 日另就附表(二)所示犯行未被發覺前，於偵查
    中向臺灣高雄地方法院檢察署檢察官主動陳述前揭犯罪經過
    ，表明其為行為人，而願受裁判。總計郭家戌前後共向活會
    會員詐得金額共4,566,300 元（詳細金額之計算各如附表所
    示）。
二、案經黃美玲訴由臺灣高雄地方法院檢察署檢察官偵查起訴。
    理  由
一、被告以外之人於審判外之陳述，雖不符刑事訴訟法第159 條
    之1 至第159 條之4 之規定，而經當事人於審判程序同意作
    為證據，法院審酌該言詞陳述或書面陳述作成時之情況，認
    為適當者，亦得為證據，同法第159 條之5 第1 項有明文規
    定。茲查本判決所引用關於陳述之卷證資料，除原已符同法
    第159 條之1 至第159 條之4 規定及法律另有規定等傳聞法
    則例外規定，而得作為證據外，其餘關於陳述之卷證資料，
    業經當事人於原審準備程序時，表示對本判決所引本屬傳聞
    證據部分，均同意作為證據。原審斟酌上開證據並無違法取
    得之情事，亦無證明力明顯過低之情形，認為作為認定本件
    被告有無犯罪之證據亦屬適當，是均得採為本件論斷之證據
    。
二、訊據上訴人即被告郭家戌對於上揭事實供承不諱（見原審卷
    第74-75 頁、第113 頁），核與告訴人黃美玲於偵查中之指
    訴、證人劉黃金美、吳秀渼、周宜蘋、顏珮珍、蔡木蓮、王
    義雄、陳洪雲英、謝文純於偵查中之證述相符，另其中Ａ會
    會單編號08部分（見偵卷第4 頁一萬元會單），係被告與洪
    美花（即李洪美花）二人合為一會，而以其名義參加，各負
    擔5000元乙節，亦經證人即參加Ａ會之會員洪美花於本院審
    理時證述屬實在案（見本院卷第97-99 頁），並有被告於偵
    查中所提出之會單及冒標人員、金額會算表在卷可參（見偵
    卷第62、72-73 頁）；另有Ａ會（1 萬元）、Ｂ會（2 萬元
    ）、Ｃ會（3 萬元）會單及被告各次冒標之明細表各1 份在
    卷可資佐證（見偵卷第4-5 頁、61-64 頁）。是被告上開之
    任意性自白核與事實相符，洵堪採為論罪科刑之依據。綜上
    ，本件事證明確，被告前揭各犯行，均堪以認定，應依法論
    科。
三、論罪科刑與上訴駁回及撤銷改判部分：
（一）按我國民間互助會，係由會首招募會員參加所組成，每於
      標會時，通常由欲標取會款之會員，在空白紙條上，或僅
      書立其姓名、綽號及數字者，甚或只書寫數字而未書立其
      姓名、綽號，另以言詞等方法表示係何會員所出具者，則
      依習慣或特約均足以辨明係該會員以所書寫數字為標息金
      額參加競標之標單，自應以準私文書論（最高法院89年度
      台上字第1319號判決參照）。本件被告利用合會開標時，
      於高雄縣鳳山市○○路185 號「羅多倫咖啡店」內，在空
      白紙上，冒用附表所示之被冒標會員名義及標息，偽造依
      習慣或特約足以表示係由會員參與競標之一定用意之投標
      單，旋即持之以行使競標而得標，致各該活會會員均陷於
      錯誤而交付會款。是核其所為，均係犯刑法第216 條、第
      220 條第1 項、第210 條之行使偽造準私文書罪、第 339
      條第1 項之詐欺取財罪。被告偽造附表所示被冒標者之簽
      名，係偽造準私文書行為之一部，又被告偽造準私文書復
      持以行使，偽造準私文書之低度行為應為行使之高度行為
      所吸收，均不另論罪。被告每次偽造投標單冒標得標後，
      向多數活會會員詐取財物，侵害多數人法益，係一行為觸
      犯數個相同詐欺取財罪名，為同種想像競合犯，應依刑法
      第55條規定，從一重處斷。另被告為詐取合會會款而冒標
      ，並於冒標後即緊密實行詐取會款，雖其冒標之時地與詐
      取會款之時地，在自然意義上非完全一致，然二者仍有部
      分合致，且犯罪目的單一，依一般社會通念，認應評價為
      一罪方符合刑罰公平原則，如予數罪併罰，反有過度處罰
      之虞，與人民法律感情亦未契合；是於牽連犯廢除後，適
      度擴張一行為概念，認此情形係為一行為觸犯數罪名之想
      像競合犯，方屬適當。因此被告各次冒標後，接續向各活
      會會員詐取會款，係屬想像競合犯，應從重各論以行使偽
      造準私文書罪。又被告係在99年1 月5 日，告訴人黃美玲
      就附表(一)(三)之受害事實向臺灣高雄地方法院檢察署提出告
      訴之後（見偵卷第1 -5頁刑事告訴狀及附件），始於偵查
      機關尚不知其附表(二)所示犯行前，於偵查中向臺灣高雄地
      方法院檢察署檢察官主動陳述前揭犯罪經過，表明其為行
      為人，而願受裁判之事實，有訊問筆錄可稽（偵卷第52-5
      3 頁），是被告就附表(二)所示之犯行，於檢察官尚不知何
      人犯罪前，主動坦承其為犯罪行為人，符合刑法第62條前
      段自首之規定，乃酌予減輕其刑。至被告及其選任辯護人
      所稱附表(一)(三)部分除經告訴人提出之告訴外，亦尚有自首
      之事實云云。惟按對於未發覺之罪自首而受裁判者，係「
      得」減輕其刑，刑法第62條前段定有明文，此乃法院得斟
      酌被告是否出於主動真摯而就犯罪事實予以供出之情形，
      依職權行使之範圍。況查，本件附表(一)、(三)犯罪事實部分
      ，經告訴人黃美玲獲悉受騙而於98年11月20日就該部分之
      受害事實附具會單而具狀向臺灣高雄地方法院檢察署提出
      告訴後，檢察官即就告訴人所提出之上開附表(一)(三)附件即
      會單所載相關標會事實，施行偵查作為，顯見檢察官已就
      該二張會單所示之犯罪事實全盤加以實施偵查，對於被告
      而言，該二會部分即非屬「未發覺之罪」，自未符合上開
      自首之規定，而無據以減輕其刑之餘地。此從被告係在告
      訴人於98年11月20日具狀向檢察官告訴而經施行偵查作為
      後，始於99年1 月5 日另就附表(二)所示犯行，於偵查中向
      該署檢察官主動陳述前揭犯罪經過，並與其選任辯護人於
      該日明確供陳：「被告於96年間還另外有招攬一個2 萬元
      的會」、「這部分被告也願意自首，被告一共招攬3 個會
      ，都有冒標。2 萬元的會被告願意自首，其他部分願意『
      自白』，全部冒標的金額都在第一張的總表內」等語益明
      （見偵卷第52-53 頁）。足見被告確僅係就告訴人所已提
      告之附表(一)(三)所示二組互助會以外之附表(二)部分為自首之
      情形，至為明確。是被告及其選任辯護人上開所稱應另就
      附表(一)、(三)其餘部分，再依自首規定減輕其刑云云，自無
      可採。又被告所犯上開各次行使偽造準私文書罪，犯意各
      別，行為互殊，應予分論併罰。
（二）被告及選任辯護人雖具狀另辯稱：被告係因被朋友倒會，
      又幫朋友背債，而向高利貸借款，直至無資金可處理債務
      ，在不得已之情況下，一時思慮不周，才會犯下冒標行為
      ；且被告因為有欠高利貸，常常遭人恐嚇，導致精神壓力
      很大，實在無法再經歷訴訟程序；被告也曾經打電話聯絡
      會員，希望可以分期付款，償還債務，應可以用刑法第59
      條酌減刑期云云。惟本件被告自承係因自身債務問題，始
      以起會冒標之方式詐取會員金錢，可見被告於起會之時，
      即已知悉自身財務不佳，且欲以冒標之方式籌錢還債，要
      無身心狀況不佳、一時失慮，及法重情輕而有犯罪情狀堪
      予憫恕之可言。被告與選任辯護人前開所辯，亦洵無足取
      。
（三）上訴駁回部分（即原判決附表(二)、(三)部分）：
      原判決就被告附表(二)、(三)部分所示犯行，認罪證明確，因
      而適用刑法第216 條、第220 條第1 項、第210 條、第33
      9 條第1 項、第55條前段、第41條第1 項前段、第8 項、
      （漏引第62條）、第51條第5 款，刑法施行法第1 條之 1
      規定，並審酌被告無視民眾參與合會之目的，或為儲蓄，
      或藉以籌措財源以應急之需，竟仍為圖己利，多次冒用會
      員名義偽造載有競標利息之標單參與競標，詐取會款近 4
      百多萬元，致告訴人及各會員多年積蓄、省吃儉用之辛苦
      血汗錢，血本無歸，求償無門，影響所及，並造成許多家
      庭因而陷入困境，且當時未與告訴人達成和解，亦未賠償
      被害人之損失，所為實有不該，惟念及被告犯後坦承犯行
      ，態度良好，且前未曾受有期徒刑以上刑之宣告，有臺灣
      高等法院被告前案紀錄表在卷可憑，素行尚佳，及其犯罪
      動機、目的、手段、所生損害等一切情狀，分別量處如附
      表(二)、(三)「所處之刑」欄所示之刑，及斟酌被告為臨時工
      ，經濟狀況不佳等情，併諭知如易科罰金以1000元折算 1
      日之標準。並敘明被告供犯罪所用冒名標會之標單均未扣
      案，參酌互助會標單率於開標後即當場丟棄未再留存之一
      般標會慣例，且被告於原審審理中亦自承：每次開標後就
      丟了等語（見原審卷第38頁），則本件標單及其上偽造之
      署押既已滅失，自不予宣告沒收。經核原判決此部分認事
      用法，尚無不合，量刑亦稱妥適，被告上訴意旨指摘原判
      決此部分量刑過重，為無理由，應予駁回。
（四）撤銷改判部分（即原判決附表(一)部分）：
      原判決就被告所犯附表(一)部分，亦適用刑法第216 條、第
      220 條第1 項、第210 條、第339 條第1 項等規定，論處
      被告罪刑，固非無見；惟查：被告於該附表(一)所示之Ａ會
      ，係與洪美花合資一會，而以洪美花名義參加，各負擔50
      00元乙節，已如前述，則計算被告於該附表(一)所詐取之金
      額，即應再將此部分之分擔金額扣除，原判決未就此部分
      金額予以扣除，自有未恰。而被告復於本院審理時，與告
      訴人黃美玲就本件部分達成和解，原判決就此部分，亦未
      及審酌，容欠妥當。被告上訴意旨指摘原判決就此部分之
      金額計算有誤且量刑過重，為有理由，自應由本院將原判
      決關於附表(一)部分撤銷改判。爰審酌被告利用招募互助會
      自任會首，卻以他人名義冒標會款，破壞民間互助會運作
      之安全及信賴，並使告訴人黃美玲及其他會員等均遭受鉅
      大之財物損失，且尚未完全賠償各會員所受之損害，惟參
      酌其未有其他犯罪前科紀錄，有前揭前案紀錄表在卷可憑
      ，及其全部坦承犯行且於本院審理中與告訴人達成和解之
      犯後態度，並考量其犯罪之動機、目的、手段及品性、生
      活狀況、智識程度等一切情狀，分別量處如附表(一)所示之
      刑，並與駁回上訴之附表(二)、(三)部分所各處之刑，定應執
      行有期徒刑4 年2 月，復斟酌被告之經濟狀況，併予諭知
      如易科罰金以1000元折算1 日之標準。至被告供犯罪所用
      冒名標會之標單均未扣案，且被告於原審審理中亦自承：
      每次開標後就丟了等語（見原審卷第38頁），則本件標單
      及其上偽造之署押既已丟棄而滅失，自不予宣告沒收。
據上論斷，應依刑事訴訟法第368 條、第369 條第1 項前段、第
364 條、第299 條第1 項前段，刑法第216 條、第220 條第1 項
、第210 條、第339 條第1 項、第55條前段、第41條第1 項前段
、第8 項、第51條第5 款，刑法施行法第1 條之1 ，判決如主文
。
本案經檢察官方娜蓉到庭執行職務。
中    華    民    國   100    年    1     月    6     日
              刑事第三庭    審判長法  官  莊崑山
                                  法  官  張意聰
                                  法  官  莊松泉
以上正本證明與原本無異。
如不服本判決應於收受本判決後10日內向本院提出上訴書狀，其
未敘述上訴理由者，並得於提起上訴後10日內向本院補提理由書
狀（均須按他造當事人之人數附繕本）「切勿逕送上級法院」。
中    華    民    國   100    年    1     月    6     日
                                  書記官  葉淑華
附錄本件判決論罪科刑法條：
中華民國刑法第216 條
行使第210 條至第215 條之文書者，依偽造、變造文書或登載不
實事項或使登載不實事項之規定處斷。
中華民國刑法第210 條
偽造、變造私文書，足以生損害於公眾或他人者，處5 年以下有
期徒刑。
中華民國刑法第220 條第1 項
在紙上或物品上之文字、符號、圖畫、照像，依習慣或特約，足
以為表示其用意之證明者，關於本章及本章以外各罪，以文書論
。
中華民國刑法第339 條第1 項
意圖為自己或第三人不法之所有，以詐術使人將本人或第三人之
物交付者，處5 年以下有期徒刑、拘役或科或併科1,000 元以下
罰金。
附表：
 (一)Ａ會：自96年12月1 日起，每會1 萬元，每月1 日開標，共2
   7 會，採內標制。
 ┌──┬──────┬──────┬─────┬───┬──────┬─────────┐
 │編號│被冒標會員  │  冒標日期  │冒標金額  │詐收活│詐收活會會款│  所處之刑        │
 │    │            │            │（新臺幣）│會人數│（新臺幣）  │                  │
 ├──┼──────┼──────┼─────┼───┼──────┼─────────┤
 │1   │陳麗雯（虛構│97年4月1日（│3,800元   │27-5-3│19×6,200=11│處有期徒刑貳月，如│
 │    │之人頭會員）│第5會期）   │          │=19   │7,800 元再-3│易科罰金，以新臺幣│
 │    │            │            │          │      │100(與洪美花│壹仟元折算壹日。  │
 │    │            │            │          │      │合資1/2 會款│                  │
 │    │            │            │          │      │部分)=114,70│                  │
 │    │            │            │          │      │0元         │                  │
 ├──┼──────┼──────┼─────┼───┼──────┼─────────┤
 │2   │洪文英（虛構│97年5月1日（│4,000元   │27-6-2│19×6,000=11│處有期徒刑貳月，如│
 │    │之人頭會員）│第6會期）   │          │＝19  │4,000 元再-3│易科罰金，以新臺幣│
 │    │            │            │          │      │000(與洪美花│壹仟元折算壹日。  │
 │    │            │            │          │      │合資1/2 會款│                  │
 │    │            │            │          │      │部分)=111,00│                  │
 │    │            │            │          │      │0 元        │                  │
 ├──┼──────┼──────┼─────┼───┼──────┼─────────┤
 │3   │謝文純      │97年6月1日（│4,000元   │27-7+1│19×6,000=11│處有期徒刑貳月，如│
 │    │            │第7會期）   │          │-2＝19│4,000 元再-3│易科罰金，以新臺幣│
 │    │            │            │          │      │000(與洪美花│壹仟元折算壹日。  │
 │    │            │            │          │      │合資1/2 會款│                  │
 │    │            │            │          │      │部分)=111,00│                  │
 │    │            │            │          │      │0 元        │                  │
 ├──┼──────┴──────┴─────┴───┴──────┼─────────┤
 │合計│詐騙所得金額：336,700元                                     │                  │
 │    │註：被詐欺之活會人數之計算方式：                            │                  │
 │    │  【總會數－得標期數（原應有死會人數）＋該次遭冒標會員人數  │                  │
 │    │  （如該次冒標係虛構會員則不予記入）＋歷次已被冒標活會會員人│                  │
 │    │  數－剩下會期虛構會員人數】                                │                  │
 └──┴──────────────────────────────┴─────────┘
 (二)Ｂ會：自96年8 月5 日起，每會2 萬元，每月5 日開標，共
   21會，採內標制。
 ┌──┬──────┬──────┬─────┬───┬──────┬─────────┐
 │編號│被冒標會員  │  冒標日期  │   標金   │詐收活│詐收活會會款│ 所處之刑         │
 │    │            │            │（新臺幣）│會人數│（新臺幣）  │                  │
 ├──┼──────┼──────┼─────┼───┼──────┼─────────┤
 │1   │陳麗雯（虛構│96年11月5日 │6,700元   │21-4+0│14×13,300= │處有期徒刑貳月，如│
 │    │之人頭會員）│（第4會期） │          │-3=14 │186,200元   │易科罰金，以新臺幣│
 │    │            │            │          │      │            │壹仟元折算壹日。  │
 ├──┼──────┼──────┼─────┼───┼──────┼─────────┤
 │2   │顏珮珍      │96年12月5日 │6,000元   │21-5+1│14×14,000= │處有期徒刑貳月，如│
 │    │            │（第5會期） │          │-3=14 │196,000元   │易科罰金，以新臺幣│
 │    │            │            │          │      │            │壹仟元折算壹日。  │
 ├──┼──────┼──────┼─────┼───┼──────┼─────────┤
 │3   │陳菁玉（虛構│97年1月5日（│6,000元   │21-6+1│14×14,000= │處有期徒刑貳月，如│
 │    │之人頭會員）│第6會期）   │          │-2=14 │196,000元   │易科罰金，以新臺幣│
 │    │            │            │          │      │            │壹仟元折算壹日。  │
 ├──┼──────┼──────┼─────┼───┼──────┼─────────┤
 │4   │李素貞（虛構│97年3月5日（│5,700元   │21-8+1│13×14,300= │處有期徒刑貳月，如│
 │    │之人頭會員）│第8會期）   │          │-1=13 │185,900元   │易科罰金，以新臺幣│
 │    │            │            │          │      │            │壹仟元折算壹日。  │
 ├──┼──────┼──────┼─────┼───┼──────┼─────────┤
 │5   │洪雲英      │97年4月5日（│6,500元   │21-9+2│13×13,500= │處有期徒刑貳月，如│
 │    │            │第9會期）   │          │-1=13 │175,500元   │易科罰金，以新臺幣│
 │    │            │            │          │      │            │壹仟元折算壹日。  │
 ├──┼──────┼──────┼─────┼───┼──────┼─────────┤
 │6   │王義雄      │97年5月5日（│6,700元   │21-10+│13×13,300= │處有期徒刑貳月，如│
 │    │            │第10會期）  │          │3-1=13│172,900元   │易科罰金，以新臺幣│
 │    │            │            │          │      │            │壹仟元折算壹日。  │
 ├──┼──────┼──────┼─────┼───┼──────┼─────────┤
 │7   │蔡木蓮（原名│97年6月5日（│7,000元   │21-11+│13×13,000= │處有期徒刑貳月，如│
 │    │蔡睿駿）    │第11會期）  │          │4-1=13│169,000元   │易科罰金，以新臺幣│
 │    │            │            │          │      │            │壹仟元折算壹日。  │
 ├──┼──────┴──────┴─────┴───┴──────┼─────────┤
 │合計│詐騙所得金額：1,281,500元                                   │                  │
 └──┴──────────────────────────────┴─────────┘
 (三)Ｃ會：自96年4 月10日起，每會3 萬元，每月10日開標，共
   24會，採內標制。
 ┌──┬──────┬──────┬─────┬───┬──────┬─────────┐
 │編號│被冒標會員  │  冒標日期  │   標金   │詐收活│詐收活會會款│  所處之刑        │
 │    │            │            │（新臺幣）│會人數│（新臺幣）  │                  │
 ├──┼──────┼──────┼─────┼───┼──────┼─────────┤
 │1   │鄒寶珠（虛構│96年6月10日 │7,600元   │24-3+0│17×22,400= │處有期徒刑肆月，如│
 │    │之人頭會員）│（第3會期） │          │-4=17 │380,800元   │易科罰金，以新臺幣│
 │    │            │            │          │      │            │壹仟元折算壹日。  │
 ├──┼──────┼──────┼─────┼───┼──────┼─────────┤
 │2   │陳麗雯（虛構│96年7月10日 │5,500元   │24-4-3│17×24,500= │處有期徒刑肆月，如│
 │    │之人頭會員）│（第4會期） │          │=17   │416,500元   │易科罰金，以新臺幣│
 │    │            │            │          │      │            │壹仟元折算壹日。  │
 ├──┼──────┼──────┼─────┼───┼──────┼─────────┤
 │3   │洪雲英      │96年11月10日│5,500元   │24-8+1│14×24,500= │處有期徒刑肆月，如│
 │    │            │（第8會期） │          │-3=14 │343,000元   │易科罰金，以新臺幣│
 │    │            │            │          │      │            │壹仟元折算壹日。  │
 ├──┼──────┼──────┼─────┼───┼──────┼─────────┤
 │4   │周文軒（實際│96年12月10日│6,800元   │24-9+1│14×23,200= │處有期徒刑肆月，如│
 │    │上未跟會）  │（第9會期） │          │-2=14 │324,800元   │易科罰金，以新臺幣│
 │    │            │            │          │      │            │壹仟元折算壹日。  │
 ├──┼──────┼──────┼─────┼───┼──────┼─────────┤
 │5   │謝玉珍（虛構│97年1月10日 │7,000元   │24-10+│14×23,000= │處有期徒刑肆月，如│
 │    │之人頭會員）│（第10會期）│          │1-1=14│322,000元   │易科罰金，以新臺幣│
 │    │            │            │          │      │            │壹仟元折算壹日。  │
 ├──┼──────┼──────┼─────┼───┼──────┼─────────┤
 │6   │王義雄      │97年2月10日 │9,000元   │24-11+│14×21,000= │處有期徒刑肆月，如│
 │    │            │（第11會期）│          │2-1=14│294,000元   │易科罰金，以新臺幣│
 │    │            │            │          │      │            │壹仟元折算壹日。  │
 ├──┼──────┼──────┼─────┼───┼──────┼─────────┤
 │7   │吳秀鑾      │97年3月10日 │8,000元   │24-12+│14×22,000= │處有期徒刑肆月，如│
 │    │            │（第12會期）│          │3-1=14│308,000元   │易科罰金，以新臺幣│
 │    │            │            │          │      │            │壹仟元折算壹日。  │
 ├──┼──────┼──────┼─────┼───┼──────┼─────────┤
 │8   │張玉鳳（虛構│97年5月10日 │8,000元   │24-14+│13×22,000= │處有期徒刑肆月，如│
 │    │之人頭會員）│（第14會期）│          │3=13  │286,000元   │易科罰金，以新臺幣│
 │    │            │            │          │      │            │壹仟元折算壹日。  │
 ├──┼──────┼──────┼─────┼───┼──────┼─────────┤
 │9   │蔡睿駿      │97年6月10日 │9,000元   │24-15+│13×21,000= │處有期徒刑肆月，如│
 │    │            │（第15會期）│          │4=13  │273,000元   │易科罰金，以新臺幣│
 │    │            │            │          │      │            │壹仟元折算壹日。  │
 ├──┼──────┴──────┴─────┴───┴──────┼─────────┤
 │合計│詐騙所得金額：2,948,100元                                   │                  │
 └──┴──────────────────────────────┴─────────┘
 總計詐騙金額：Ａ會336,700 元+ Ｂ會1,281,500 元+ Ｃ會2,9
 48,100元=4,566,300元